臺灣桃園地方法院刑事判決　　　　　　　 94年度訴字第411號
公　訴　人　臺灣桃園地方法院檢察署檢察官
被　　　告　甲○○　男　32歲.
上列被告因毒品危害防制條例案件，經檢察官提起公訴（93年度
毒偵字第4443號），本院判決如下：
    主  文
甲○○施用第一級毒品，累犯，處有期徒刑柒月。扣案注射針筒
支，沒收。
    事  實
一、甲○○前曾於民國91年間因偽造文書案件，經臺灣板橋地方
    法院於91年11月4日，以91年訴字第1062號判決判處有期徒
    刑6月確定，並於93年4月5日易科罰金執行完畢。又於89年
    間因施用毒品案件，經臺灣板橋地方法院依聲請於89年1月
    24 日，以89年度毒聲字第506號裁定送觀察、勒戒後，認無
    繼續施用毒品之傾向，而於89年2月11日執行觀察、勒戒完
    畢釋放，並經臺灣板橋地方法院檢察署檢察官於89年2月11
    日以88年度偵字第13891號為不起訴處分確定。詎甲○○仍
    不知悔改，竟基於施用第一級毒品海洛因之犯意，於93年10
    月7日20時50分許為警採尿前回溯26小時內某時，在臺灣地
    區某不詳處所，非法施用第一級毒品海洛因1次。嗣於93年
    10 月7日19時許，在桃園縣桃園市○○○街259號2樓之3住
    處為警查獲，並扣得其所有且供施用海洛因用之注射針筒3
    支。
二、案經桃園縣政府警察局桃園分局報請臺灣桃園地方法院檢察
    署檢察官偵查起訴。
    理  由
一、訊據被告甲○○矢口否認有何施用第一級毒品海洛因之犯行
    ，辯稱：伊自前案執行完畢後即未再施用毒品云云。惟查：
  (一)被告為警查獲後所採尿液經送檢驗結果呈海洛因陽性反應，
    此有昭信科技顧問股份有限公司濫用藥物陽性檢體檢驗報告
    書1份在卷可憑。而上開檢驗單位係先以酵素免疫分析法篩
    驗，其尿液中海洛因代謝物嗎啡濃度超出檢測範圍，再以氣
    相層析質譜儀分析法（GC＼MS）確認，故在理論上，扣除人
    為之因素，其精確度已接近百分之百。是經以上開檢驗方法
    鑑定、確認結果，已足認定被告之尿液確呈海洛因類毒品之
    陽性反應。又按人體施用毒品海洛因經尿液排出之時間，依
    吸食量多寡，人體功能代謝、施用者之年齡及性別有所差異
    ，惟一般而言，施用者在26小時內所排出之尿液均有可能被
    檢出，有行政院衛生署藥物食品檢驗局81年9 月8 日（81
    ）藥檢壹字第8114885 號函在卷可考，本件被告於93年10
    月7 日20時50許為警查獲經採尿送驗，既呈嗎啡陽性反應，
    依上開說明，其於該採尿時往前回溯26小時內，於臺灣地區
    某不詳處所，必曾施用第一級毒品海洛因毒品1 次，被告辯
    稱無施用第一級毒品海洛因犯行，自不足採。此外，並有被
    告所有且供施用海洛因用之注射針筒3 支在卷可稽。
  (二)按施用毒品案件而曾觀察、勒戒或強制戒治執行完畢釋放後
    ，五年以內再犯毒品危害防制條例第10條之施用毒品罪行者
    ，即應依法追訴進入刑事訴訟程序審理，此觀毒品危害防制
    條例第23條第2項規定甚明。經查被告前有如事實欄所述之
    施用毒品犯行，有臺灣高等法院被告全國前案紀錄表、法務
    部全國檢察官線上查詢刑案人犯在監所最新資料表及臺灣板
    橋地方法院檢察署檢察官88年度偵字第13891號不起訴處分
    書等在卷可憑，是被告係於曾受觀察、勒戒執行完畢釋放後
    ，五年內再犯毒品危害防制條例第10條之罪，自應依法論科
    。
  (三)綜上所述，本件事證明確，被告犯行洵堪認定。
三、按海洛因係毒品危害防制條例第2條第2項第1款所規範之第
    一級毒品，被告予以施用，係犯同條例第10條第1項之施用
    第一級毒品罪。其施用第一級毒品海洛因前持有第一級毒品
    之低度行為，為施用之高度行為所吸收，不另論罪。又查被
    告有事實欄所載之犯罪科刑及執行情形，此有臺灣高等法院
    被告全國前案紀錄表存卷可按，其受有期徒刑之執行完畢後
    五年以內再犯本件有期徒刑以上之罪，係屬累犯，應依法加
    重其刑。爰審酌被告前有施用毒品行為，竟仍不知悔改，陷
    於毒癮而難以自拔，戕害己身、施用毒品之次數，及其犯罪
    之動機、手段、犯後猶試圖掩飾罪行等一切情狀，量處如主
    文所示之刑。扣案注射針筒3支，係被告所有且供犯罪所用
    之物，已據被告供明在卷（94年3月16日準備程序筆錄），
    應依刑法第38條第1項第2款規定宣告沒收。
據上論斷，應依刑事訴訟法第、第299條第1項前段，毒品危害防
制條例第10條第1項，刑法第11條前段、第47條、第38條第1項第
2款，判決如主文。
本案經檢察官陳志全到庭執行職務。
中    華    民    國    94    年    4      月    2 1  日
                           臺灣桃園地方法院刑事第七庭
                                審判長法  官  孫惠琳
                                      法  官  劉為丕
                                      法  官  賴淑美
以上正本證明與原本無異。
如不服本判決，應於判決送達後10日內向本院提出上訴狀 (應附
繕本)，上訴於臺灣高等法院。
                                       書記官  陳育君
中    華    民    國    94    年     4      月   21   日
附錄本件論罪科刑法條
毒品危害防制條例第10條第1項
施用第一級毒品者，處六月以上五年以下有期徒刑。
